【裁判字號】    97,上訴,1410
【裁判日期】    970716
【裁判案由】    違反槍砲彈藥刀械管制條例
【裁判全文】
臺灣高等法院臺中分院刑事判決        97年度上訴字第1410號
上  訴  人
即  被  告  甲○○
選任辯護人  謝萬生律師
上列上訴人因違反槍砲彈藥刀械管制條例案件，不服臺灣臺中地
方法院97年度訴字第560號中華民國97年4月17日第一審判決（起
訴案號：臺灣臺中地方法院檢察署96年度偵字第29521號），提
起上訴，本院判決如下：
    主  文
上訴駁回。
    犯罪事實
一、甲○○明知具有殺傷力之制式手槍、制式子彈，係屬槍砲彈
    藥刀械管制條例第四條第一項第一、二款所列管之槍砲、子
    彈，未經主管機關許可不得寄藏、持有，竟於民國（下同）
    九十六年三月中旬某日（起訴書誤載為九十六年二月底某日
    ），在臺中市○○○路「凱悅KTV」隔壁巷內，受林振興（
    其因擄人勒贖案件，經台灣台南地方法院於九十六年三月六
    日審理後諭知交保，嗣於同年三月二十四日因遭槍擊死亡，
    有個人基本資料查詢結果、臺灣高等法院在監在押全國紀錄
    表、臺灣高等法院前案紀錄表附卷可考）委託代為保管所交
    付具有殺傷力之德國SIG SAUER廠Ｐ228型、口徑9mm制式半
    自動手槍一支（含彈匣一個、槍號為B238354、槍枝管制編
    號0000000000）及具有殺傷力之口徑9mm制式子
    彈三顆，而未經許可予以受寄，並先後將之藏放在其位於台
    中縣大里市○○路租屋處、台中市○區○○街二十八號租屋
    處。嗣於同年十二月初某日，甲○○騎乘機車途經台中市○
    ○路與精誠路口附近，因無故遭人攔下圍毆，乃隨身攜帶上
    開槍、彈以供防身，而於同年十二月八日上午五時許，甲○
    ○在臺中市○區○○路二段九十二號前，因見友人林志聰等
    人與乙○○等人發生行車糾紛，經上前查看時遭乙○○等人
    圍毆，遂自腰際間取出上開制式手槍（內含制式子彈三顆）
    欲加以喝止，乙○○等人見狀，乃與甲○○發生拉扯，甲○
    ○在拉扯中，因誤扣板機，致擊發子彈一顆射傷乙○○之左
    大腿（傷害部分，未據乙○○提出告訴），甲○○隨即逃逸
    。迨於同年十二月十一日晚上九時三十分許，甲○○在未經
    有偵查權之機關或公務員發覺其為寄藏上開槍、彈及持槍射
    傷乙○○之犯嫌前，主動至臺中市警察局第二分局自首即供
    承上情，而願接受裁判，並報繳其受寄持有之上開制式手槍
    一支（含彈匣一個）、制式子彈二顆（鑑定時均經試射完畢
    ）。
二、案經臺中市警察局第二分局報請臺灣臺中地方法院檢察署檢
    察官偵查起訴。
    理    由
一、有關證據能力部分：
    按被告以外之人於偵查中向檢察官所為陳述，除顯有不可信
    之情況者外，得為證據，刑事訴訟法第一百五十九條之一第
    二項定有明文。蓋因檢察官與法官同為司法官署，且檢察官
    代表國家偵查犯罪，依法有訊問被告、證人及鑑定人之權力
    ，且須對被告有利、不利之情形均應注意；況徵諸實務運作
    ，檢察官實施刑事偵查程式，亦能恪遵法定程式之要求，不
    致有違法取證情事且可信度極高，是被告以外之人前於偵查
    中已具結而為證述，除反對該項供述得具有證據能力之一方
    ，已釋明「顯有不可信之情況」之理由外，不宜以該證人未
    能於審判中接受他造之反對詰問為由，即遽指該證人於偵查
    中之陳述不具證據能力，方符前揭法條之立法意旨。是證人
    林志聰、乙○○分別於檢察官偵查中所為陳述，均係以證人
    之身份，經檢察官告以具結之義務及偽證之處罰，並由其具
    結，而於負擔偽證罪之處罰心理下所為，且經具結擔保其證
    述之真實性，又前揭證人於檢察官訊問時之證述，並無證據
    顯示係遭受強暴、脅迫、詐欺、利誘等外力干擾情形或在影
    響其心理狀況，致妨礙其自由陳述等顯不可信之情況下所為
    ；又被告及其選任辯護人亦均未曾提及檢察官在偵查時，有
    任何不法取供之情形，是客觀上並無顯不可信之情況，前揭
    證人於偵查中之證言，自均具有證據能力，合先敘明。
二、認定犯罪事實所憑之證據及理由：
    上開犯罪事實，業據上訴人即被告甲○○（下稱被告）於原
    審及本院審理時均坦承不諱，核與證人林志聰、乙○○分別
    於偵查中具結證述之情節相符。並有警繪現場圖一紙、證人
    乙○○受傷照片七張附卷及上開制式手槍一支（含彈匣一個
    ）、制式子彈二顆扣案可憑。且扣案之上開手槍一支（含彈
    匣一個、槍枝管制編號0000000000）、子彈二顆
    ，經送請內政部警政署刑事警察局鑑定結果，上開手槍一支
    ，認係口徑9mm之制式半自動手槍，為德國SIG SAUER廠Ｐ22
    8型，槍號為B238354，槍管內具陸條右旋來復線，擊發功能
    正常，可供擊發同口徑制式子彈使用，認具殺傷力；另子彈
    二顆，認均係口徑9mm制式子彈，均經試射，可擊發，認具
    殺傷力，此有該局九十六年十二月十七日（原審判決誤載為
    九十六年十一月十七日）刑鑑字第0960188103號槍彈鑑定書
    一份附卷可稽（見偵查卷宗第十七至二十頁）。又被告於前
    開、時地因誤扣板機而擊發子彈一顆，致射傷乙○○之左大
    腿等情，業經證人乙○○於偵訊中證述明確，並有乙○○受
    傷照片七張附卷可參（該子彈從證人乙○○左大腿內側進入
    ，並自左小腿外側出去），堪認該顆已擊發之制式子彈具有
    殺傷力無訛。足見被告之自白與事實相符，而堪予採信。
    本件事證明確，被告未經許可，寄藏制式手槍及子彈之犯行
    堪以認定，應依法論科。
三、論罪科刑之說明：
（一）核被告所為，係犯槍砲彈藥刀械管制條例第七條第四項之
      未經許可，寄藏手槍罪及同條例第十二條第四項之未經許
      可，寄藏子彈罪。又被告寄藏上開手槍、子彈之行為，當
      然均包含持有性質，故其持有行為應為寄藏行為所吸收，
      均不另論罪。公訴意旨認被告所為，係犯槍砲彈藥刀械管
      制條例第七條第四項之未經許可，持有手槍罪及同條例第
      十二條第四項之未經許可，持有子彈罪，惟被告係於前開
      時、地，受林振興委託代為保管所交付上開槍、彈，而未
      經許可予以受寄，並先後將之藏放在其上開租屋處等情，
      已據被告供明在卷，是公訴意旨上開認定，尚有未洽，而
      本院所認定之犯罪事實，既與起訴書所載之犯罪基本事實
      相同，本院自得就被告受寄上開槍、彈部分，一併審就，
      併此明（因所涉犯之法條相同，毋須變更起訴法條）。
      又被告以一寄藏行為觸犯上開二罪名，為想像競合犯，依
      刑法第五十五條規定，應從一重之未經許可寄藏手槍罪處
      斷。末查被告於九十六年十二月十一日晚上九時三十分許
      ，在未經有偵查權之機關或公務員發覺其為寄藏上開槍、
      彈及持槍射傷乙○○之犯嫌前，主動至臺中市警察局第二
      分局供承上情，而願接受裁判，並報繳其受寄持有之上開
      制式手槍一支（含彈匣一個）、制式子彈二顆等情，此經
      證人即臺中市警察局第二分局偵查佐周天麟於九十七年四
      月三日原審法院審理行交互詰問時具結證述屬實，並有被
      告九十六年十二月十二日警詢筆錄附卷可佐，核與自首要
      件相符，並報繳其受寄持有之全部上開槍、彈，應依槍砲
      彈藥刀械管制條例第十八條第一項前段規定，減輕其刑。
（二）乃原審判決適用刑事訴訟法第二百九十九條第一項前段、
      槍砲彈藥刀械管制條例第七條第四項、第十二條第四項、
      第十八條第一項前段，刑法第十一條、第五十五條、第四
      十二條第三項、第三十八條第一項第一款之規定，及審酌
      被告明知未經許可不得寄藏手槍、子彈仍為之，嗣則隨身
      攜帶以供防身，並因而射傷乙○○，對社會治安危害非淺
      ，及其犯罪之動機、目的、手段，犯罪後坦承犯行，態度
      良好等一切情狀，量處被告有期徒刑肆年，併科罰金新台
      幣拾萬元，並就併科罰金部分，諭知易服勞役之折算標準
      ；而認定公訴意旨請求量處被告有期徒刑六年，認尚嫌過
      重，應處以有期徒刑四年為宜；暨就扣案之德國SIG SAUER
      廠Ｐ228型、口徑9mm制式半自動手槍一支（含彈匣一個、
      槍號為B238354、槍枝管制編號0000000000）
      ，認係違禁物，予以宣告沒收：另扣案之制式子彈二顆，
      業經於鑑定時均經試射完畢，已失其違禁物之性質，爰不
      予宣告沒收；並說明公訴意旨請求對被告諭知刑前強制工
      作乙節，因查被告於本案之前尚無前科，有臺灣高等法院
      被告前案紀錄表附卷可稽，顯非長期之犯罪者，尚難認係
      有犯罪之習慣或因遊蕩或懶惰成習而犯罪者，公訴意旨上
      開請求，自有未合，尚難依其所請等情。本院認其認事用
      法均無違誤，量刑亦稱妥適，並無過重或過輕之情形，原
      審判決即應予維持。
（三）被告提起上訴，以原審判決未斟酌刑法第五十七條之規定
      ，予以減輕刑期，而致量刑有過重之情形云云；惟原審判
      決已有審酌刑法第五十七條所規定之事由，且量刑亦無過
      重之情形，已如前述，本件被告之上訴為無理由，應駁回
      其上訴。
據上論結，應依刑事訴訟法第三百六十八條，判決如主文。
本案經檢察官丙○○到庭執行職務。
中    華    民    國    97    年    7    月    16     日
            刑事第十一庭  審判長法  官  陳  朱  貴
                                法  官  郭  同  奇
                                法  官  何  志  通
上列正本證明與原本無異。
如不服本判決應於收受送達後十日內向本院提出上訴書狀，其未
敘述上訴之理由者並得於提起上訴後十日內向本院補提理由書（
均須按他造當事人之人數附繕本）。
                                書記官  高  麗  淇
中    華    民    國    97    年    7    月    16     日


司法院資訊處製作；財團法人民間司法改革基金會備份。
